臺灣嘉義地方法院刑事判決
111年度易字第150號
聲  請  人  臺灣嘉義地方檢察署檢察官
被      告  蘇義雄



上列被告因賭博案件，經檢察官聲請簡易判決處刑（109年度偵
字第8511號），本院認不宜以簡易判決處刑（111年度朴簡字第6
1號），改依通常程序審理，判決如下：
    主    文
蘇義雄犯意圖營利供給賭博場所罪，處有期徒刑伍月，如易科罰
金，以新臺幣壹仟元折算壹日。未扣案之犯罪所得新臺幣伍佰貳
拾肆萬玖仟伍佰元沒收，於全部或一部不能沒收或不宜執行沒收
時，追徵其價額。
    犯罪事實
一、蘇義雄於不詳時間透過網路，向某不詳之上游代理商購得賭
    博網站（網址：wl.atc9899.com）之程式後，基於意圖營利
    供給賭博場所之犯意，在其位在嘉義縣六腳鄉崙陽村之居所
    ，以其所有之電腦設備連接網際網路，設置並經營管理上開
    賭博網站，將其架設管理之上揭賭博網站供作賭博場所。蘇
    義雄並於民國107年6月22日提供其設置管理之上開賭博網站
    網址、帳號「qu0066」及密碼「a1234」予友人劉鳳琴，供
    劉鳳琴自行上網連結至上開賭博網站下注簽賭（劉鳳琴涉嫌
    賭博罪部分由檢察官另為處理）。蘇義雄設置管理之上揭賭
    博網站內，有「香港六合彩」、「臺灣大樂透」、「臺灣今
    彩539」之賭博種類可供選擇，連結進入該網站之賭客先選
    取賭博種類後，賭博方式分為「2星」、「3星」、「4星」
    供賭客選擇及下注，由賭客自該種類可能開獎號碼總數中，
    任選1組2個號碼下注者稱為「2星」，任選1組3個號碼下注
    者稱為「3星」，任選1組4個號碼下注者稱為「4星」，以核
    對當期該賭博種類開出之中獎號碼決定輸贏。賭客簽中「香
    港六合彩」、「臺灣大樂透」之「2星」者，可得下注金額5
    7倍之彩金、簽中「3星」者可得下注金額570倍之彩金、簽
    中「4星」者可得下注金額7,500倍之彩金；賭客簽中「臺灣
    今彩539」之「2星」者，可得下注金額53倍之彩金、簽中「
    3星」者可得下注金額570倍之彩金、簽中「4星」者可得下
    注金額7,500至8,000倍之彩金。賭客上述簽注如未簽中者，
    賭資盡歸蘇義雄所有，蘇義雄與劉鳳琴每週傳送LINE訊息以
    結算賭金與彩金。賭金及彩金之交付，由蘇義雄與劉鳳琴2
    人約定地方交付現金，或由蘇義雄以所有土地銀行北港分行
    帳號000-000000000000號帳戶（下稱土地銀行帳戶）與劉鳳
    琴所有玉山銀行帳號000-0000000000000號帳戶（下稱玉山
    銀行帳戶）互轉。至109年6月7日止，蘇義雄與劉鳳琴間賭
    款計算情形如附表，蘇義雄並獲取（下同）524萬9,500元（
    劉鳳琴與蘇義雄約定下賭金額共1,242萬7,200元，經附表計
    算後，蘇義雄給付給劉鳳琴賭款共717萬7,700元，蘇義雄實
    際獲取賭資524萬9,500元）。
二、案經劉鳳琴訴由嘉義市政府警察局第一分局報告臺灣嘉義地
    方檢察署檢察官聲請簡易判決處刑。
　　理    由
一、本判決以下其他認定事實所引用之被告以外之人於審判外之
    言詞或書面陳述等供述證據，因當事人均對證據能力方面表
    示同意作為證據（本院易字卷第40頁），而本院審酌各該證
    據作成時之情況，核無違法不當或證明力明顯過低之瑕疵，
    亦認以之作為證據應屬適當，是依刑事訴訟法第159條之5第
    1項之規定，認均有證據能力。又其他資以認定被告犯罪事
    實之非供述證據，亦查無違反法定程序取得之情形，依刑事
    訴訟法第158條之4反面規定，亦具證據能力。
二、上開犯罪事實，業經被告於警詢、偵查及本院均坦承不諱，
    核與證人即告訴人劉鳳琴於警詢時及偵查中之證述相符（警
    卷第8至15頁；交查卷第11至14頁、第81至84頁、第267至26
    9頁；偵卷第22至25頁、第42頁），並有被告與告訴人間LIN
    E對話紀錄、被告土地銀行帳戶之客戶歷史交易明細查詢、
    告訴人玉山銀行帳戶之存戶交易明細、告訴人製作之手寫紀
    錄各1份、筆記本1本、本票翻拍照片3張在卷可佐（警卷第1
    9至21頁；交查卷第33至52頁、第59至76頁、第85至197頁、
    第199至235頁、第243至249頁、第251至257頁），足認被告
    之任意性自白堪信為真實。本案事證明確，應依法論科。
三、論罪科刑：
（一）核被告所為，係犯刑法第268條前段之意圖營利供給賭博
      場所罪。被告於107年6月22日起至109年6月7日止，於開
      獎前之密接時間內多次圖利供給賭博場所之行為，依社會
      通念，各次行為之獨立性甚為薄弱，為核對每期開獎號碼
      之複數舉止，應論以接續犯。按刑事法若干犯罪行為態樣
      ，本質上原具有反覆、延續實行之特徵，立法時既予特別
      歸類，定為犯罪構成要件之行為要素，則行為人基於概括
      之犯意，在密切接近之一定時、地持續實行之複次行為，
      倘依社會通念，於客觀上認為符合一個反覆、延續性之行
      為觀念者，於刑法評價上，即應僅成立一罪；學理上所稱
      「集合犯」之職業性、營業性或收集性等具有重複特質之
      犯罪均屬之，例如經營、從事業務、收集、販賣、製造、
      散布等行為概念者（最高法院95年度台上字第1079號、96
      年度台上字第172號、96年度台上字第1500號判決意旨參
      照）。被告反覆多次意圖營利供給賭博場所供告訴人賭博
      ，犯罪行為甚屬密集，顯見被告於行為之初基於營利之意
      圖為之，本質上具有反覆性，於刑法評價上，應認係集合
      犯，均僅成立一罪。
（二）爰審酌被告以上開犯罪事實所載之方式而為本案之意圖營
      利供給賭博場所行為，實助長賭風及社會僥倖心理，對社
      會風氣有極為不良之影響，殊值非議，並考量本案發生之
      期間不短，所獲取之金額非低之犯罪情節，另衡及其犯後
      坦承犯行，且配合檢察官釐清犯罪所得之犯後態度；暨兼
      衡其自陳之智識程度、職業，及家庭經濟狀況等一切情狀
      ，量處如主文所示之刑，併諭知易科罰金之折算標準。
四、被告於偵查及本院確認本案犯罪所得為依照卷附對帳紀錄計
    算後之差額（即告訴人欲簽賭之賭金，開獎後由被告計算應
    由被告給付給告訴人，亦或告訴人應給付給被告）為本案之
    犯罪所得（偵卷第25頁；本院易字卷第40至41頁），並有後
    附對帳紀錄可考(偵卷第27至31頁)，則本案犯罪所得為524
    萬9,500元，而此部分未據扣案，爰依刑法第38條之1第1項
    前段、第3項規定予以宣告沒收，於全部或一部不能沒收或
    不宜執行沒收時，追徵其價額。
五、不另為無罪諭知部分：
（一）公訴意旨另以：被告於上開時間利用上開賭博網站與告訴
      人對賭，另涉犯修法前刑法第266條第1項之普通賭博罪等
      語。
（二）按修法前刑法第266條第1項之普通賭博罪在成立上，係以
      「在公共場所或公眾得出入之場所」作為要件。所謂「公
      共場所」，係指特定多數人或不特定之人得以出入、集合
      之場所；所謂「公眾得出入場所」，係指非屬公共場所，
      而特定多數人或不特定之人於一定時段得進出之場所。於
      電腦網路賭博而個人經由私下設定特定之密碼帳號，與電
      腦連線上線至該網站，其賭博活動及內容具有一定封閉性
      ，僅為對向參與賭博之人私下聯繫，其他民眾無從知悉其
      等對賭之事，對於其他人而言，形同一個封閉、隱密之空
      間，在正常情況下，以此種方式交換之訊息具有隱私性，
      故利用上開方式向他人下注，因該簽注內容或活動並非他
      人可得知悉，尚不具公開性，即難認係在「公共場所」或
      「公眾得出入之場所」賭博，不能論以刑法第266條第1項
      之賭博罪，惟如合於社會秩序維護法第84條規定之要件，
      則依該法予以處罰（最高法院107年度台非字第174號判決
      參照）。
（三）經查，被告係經由「網址：wl.atc9899.com」賭博網站與
      告訴人為對賭行為等情，為被告所不爭執，惟參與者必需
      以個人設定之帳號、密碼，經由電腦連線上線至該網站，
      有其2人對話紀錄可參（交查卷第87頁），其賭博活動及
      內容具有一定封閉性，僅為對向參與賭博之人私下聯繫，
      其他民眾無從知悉其等對賭之事，對於其他人而言，形同
      一個封閉、隱密之空間，在正常情況下，以此種方式交換
      之訊息具有隱私性，故利用上開方式向他人下注，因該簽
      注內容或活動並非他人可得知悉，不具公開性，尚難符合
      該公共場所或公眾得出入之場所之要件。故本案連線至上
      開賭博網站對賭下注等情，並無由不特定人共見共聞，並
      得穿梭其中之空間存在，不符合修法前刑法第266條第1項
      之普通賭博罪於公共場所或公眾得出入場所賭博之要件，
      自與修法前刑法第266條第1項規定之要件不同，不能論以
      普通賭博罪。又被告行為後，刑法第266條業於111年1月1
      2日修正公布，同年月14日生效，除提高第1項罰金刑上限
      及就沒收部分酌為增修外，主要增列第2項而將因應科技
      精進新興賭博行為亦修法明定，然此為行為時法無明文之
      部分，依刑法第1條規定，自仍不能論以上開修正後之刑
      法第266條第2項，附此敘明。
（四）綜上所述，公訴意旨所指被告另涉修法前刑法第266條第1
      項普通賭博罪，尚有未洽，本應就此部分為被告無罪之諭
      知，但此部分與前開論罪科刑部分具想像競合犯之裁判上
      一罪關係，是就此部分爰不另為無罪之諭知。
據上論斷，應依刑事訴訟法第452條，刑法第268條前段、第41條
第1項前段、第38條之1第1項前段、第3項，刑法施行法第1條之1
第1項，逕以簡易判決處刑如主文。
本案經檢察官李志明聲請簡易判決處刑，檢察官葉美菁到庭執行
職務
中　　華　　民　　國　　111 　年　　3 　　月　　31　　日
                  刑事第三庭  法  官  方宣恩
以上正本證明與原本無異。
如不服本判決應於收受判決後20日內向本院提出上訴書狀，並應
敘述具體理由；其未敘述上訴理由者，應於上訴期間屆滿後20日
內向本院補提理由書（均須按他造當事人之人數附繕本）「切勿
逕送上級法院」。告訴人或被害人如對於本判決不服者，應具備
理由請求檢察官上訴，其上訴期間之計算係以檢察官收受判決正
本之日期為準。　　　　　　　　　
中　　華　　民　　國　　111 　年　　3 　　月　　31　　日
                              書記官  藍盡忠
附錄論罪科刑法條：
中華民國刑法第268條
意圖營利，供給賭博場所或聚眾賭博者，處3年以下有期徒刑，
得併科9萬元以下罰金。
附表：（LINE對帳紀錄、帳戶交易明細列表逐一核對結果）
編號 告訴人提出與被告LINE對話紀錄之對帳紀錄 （0000000-0000000）    告訴人之玉山銀行000-0000000000000帳戶與被告土地銀行000-000000000000帳戶間往來明細（0000000-0000000）    1 日期 被告 應收 被告 應付 利息 日期 告訴人轉給被告 被告轉給告訴人 備註 2 0000000 7500       3     0000000 250015   4     0000000 200015   5 0000000 103200       6     0000000 100015   7 0000000  132000(誤載，交查卷第89頁)      8     0000000 100015   9 0000000  56900      10     0000000 40015  帳務日0000000(漏載) 11 0000000 26200   0000000 26215  帳務日0000000 12 0000000 26700   0000000 26715  帳務日0000000 13     0000000 218015  帳務日0000000 14 0000000  17500      15     0000000 200015   16 0000000  164100       0000000  33700  0000000(誤載0000000) 6315  帳務日0000000(誤載為0000000) 17 0000000  130300      18 0000000  89800           0000000(誤載為0000000) 210215  帳務日0000000 19 0000000  28600      20     0000000(誤載為0000000) 28615   21 0000000 176500   0000000(誤載為0000000) 176515  帳務日0000000 22 0000000 113600       23 0000000  131400      24 0000000 27100       25     0000000 27115   26 0000000 17500       27     0000000 17515   28 0000000   36000 0000000 36015   29 0000000  184300  0000000  184300 帳務日0000000 30     0000000 18015   31 0000000  265000  0000000(漏載)  265000 (漏載)  32 0000000 178000       33     0000000 178015   34 0000000  49500      35     0000000  49500  36 0000000  190000      37     0000000 410015   38 0000000  288200  0000000 11815  帳務日0000000 39 0000000  114300  0000000  114300 帳務日0000000 40 0000000 48500       41     0000000 48515   42     0000000 101015   43 0000000 259300       44     0000000  116700  45 0000000  74400      46 0000000 43800       47     0000000  131200  48 0000000 102100       49     0000000 102115   50 0000000 583800       51     0000000 400015   52     0000000 83815   53     0000000 100015   54     0000000  36000 帳務日0000000 55 0000000  58700      56 0000000   36000 0000000 36015   57 0000000 212600       58     0000000 112615   59     0000000 50015  帳務日0000000 60 0000000  49500      61     0000000  49500  62 0000000   24000     63 0000000  133400      64 0000000 69400   0000000  69400  65 0000000  159500      66     0000000  159500  67 0000000   36000 0000000 318015   68 0000000  37900      69     0000000  37900  70 0000000 768100       71     0000000 628115   72     0000000 40015  帳務日0000000(漏載) 73 0000000 233400       74     0000000  116600  75     0000000 85015  帳務日(漏載) 0000000(誤載為0000000) 76 0000000 66100       77     0000000 66115   78 0000000  400500 18000     79     0000000  100500  80 0000000  29100      81     0000000  29100  82 0000000  195400      83 0000000   21000     84 0000000   24000 0000000 73015   85     0000000 200015  帳務日(漏載) 0000000 86 0000000  110400      87     0000000  110400  88 0000000 164400       89     0000000 114415   90 0000000 101200       91     0000000  133800  92 0000000 220700       93     0000000 150715   94     0000000 70015   95 0000000 374200       96     0000000 186215   97 0000000 62200       98     0000000 95215   99 0000000   12000 0000000 12015   100 0000000 243900       101     0000000  282000  102 0000000 70800       103     0000000 70815   104 0000000   15000     105 0000000  13700  0000000 15015  帳務日(漏載) 0000000 106 0000000   9000 0000000  13700  107     0000000 73015   108     0000000 12015   109 0000000 21900       110     0000000 41915   111 0000000  40200 12000     112     0000000  28200  113 0000000   33000     114 0000000 43400       115     0000000 73415   116 0000000 47200       117     0000000 40015  帳務日(漏載)0000000 118     0000000 7215   119 0000000   9000+24000     120 0000000 287400       121 0000000 128500       122     0000000 128515   123     0000000 12015   124 0000000  1000      125 0000000   33000 0000000 33015   126 0000000  111900      127     0000000  112900  128 0000000 72100       129 0000000   9000+24000 0000000(誤載為108902) 177115   130     0000000 30015   131 0000000 70600       132     0000000 70615   133 0000000   12000     134 0000000  75100      135     0000000  63100  136 0000000 200000  33000 0000000 215015   137 0000000  45100      138     0000000 204915   139 0000000 94400       140     0000000 94415   141 0000000   9000+24000+12000     142     0000000 45015  帳務日(漏載) 0000000 143 0000000   39000 0000000 30015  帳務日(漏載) 0000000 144 0000000 91100       145     0000000  190900  146 0000000  38000      147 0000000   12000 0000000  26000  148 0000000 2200       149 0000000   15000 0000000 252215   150 0000000 306600       151 0000000 175400   0000000 99615  帳務日(漏載) 0000000 152     0000000 18015   153 0000000  115300      154     0000000  115000  155 0000000   12000 0000000 12015  帳務日(漏載) 0000000 156 0000000  153400      157     0000000 15015  帳務日0000000(漏載) 158 0000000 52300       159     0000000 52315   160 0000000   3000 0000000 3015   161 0000000  89300      162 0000000  14300  0000000  14300  163 0000000   30000 0000000 30015   164 0000000   18000     165 0000000 248800       167     0000000 266815   168 0000000  111600 12000     169 0000000        170 0000000  181400      171 0000000 57000   0000000 75015  帳務日(漏載) 0000000 172 0000000   45000 0000000 45015   173 0000000  244500      174 0000000   18000 0000000 273515   175 0000000  298600      176 0000000 170300       177     0000000 170315   178     0000000 18015  帳務日(漏載) 0000000(誤載為0000000) 179 0000000  000000 000000 00000  0000000  47900 帳務日(漏載) 0000000 180     0000000 18015   181 0000000  167300      182     0000000  167300  183 0000000  81200      184     0000000  81200  185 0000000 152200       186     0000000 152215   187 0000000   18000     188 0000000 89100       189 0000000   45000 0000000 152115   190 0000000   18000     191 0000000 172700   0000000 18015  帳務日(漏載) 0000000 192 0000000    0000000  297300  193 0000000 514900       194     0000000 514915   195 0000000  262300      196(漏載) 0000000   18000     197 0000000  253000      198     0000000  235000  199     0000000 45015  帳務日(漏載) 0000000 200 0000000 244400       201     0000000 284415   202 0000000   18000 0000000 18015   203 0000000   30000 0000000 30015   204 0000000 0000000       205     0000000 356115  帳務日(漏載) 0000000 206 0000000 58200       207 0000000  561200      208     0000000 18015  帳務日(漏載) 0000000 209 0000000 548300  45000     210 0000000   18000 0000000 18015   211 0000000   30000 0000000 30015  帳務日0000000(漏載) 212 0000000 0000000       213 0000000    0000000 290014(誤載為000000) 000000   214     0000000 120014   215 0000000  129700      216 0000000 447200       217 0000000   00000 00000     218 0000000  173400      219 0000000   45000 0000000 45014   220 0000000 828800  18000     小計  1242萬7200元(誤載為1245萬5800元 ) 717萬7700元(誤載為703萬300元)